臺灣士林地方法院民事簡易判決
  111年度湖簡字第237號
原      告  丁紫瑩  
訴訟代理人  李柏杉律師
被      告  黃稟富  
            林虹均  
上列當事人間侵權行為損害賠償事件，經本院於民國111年3月10
日言詞辯論終結，判決如下：
    主      文
被告應連帶給付原告新臺幣10萬元，及自民國110年10月8日起至
清償日止，按週年利率百分之5計算之利息。
原告其餘之訴駁回。
訴訟費用新臺幣4,850元，由被告連帶負擔四分之一即新臺幣1,2
13元，餘由原告負擔。
本判決原告勝訴部分得假執行。但被告如以新臺幣10萬元為原告
預供擔保後，得免為假執行。
原告其餘假執行之聲請駁回。
    事實及理由要領
一、本判決依民事訴訟法第434條第1項規定，合併記載事實及理
    由要領，其中原告之主張與被告黃稟富、林虹均（以下合稱
    被告2人，如各別指稱則逕稱其名）之答辯，並依同條項規
    定，分別引用原告之起訴狀、訴狀資料（民國110年10月27
    日、同年12月14日、111年3月10日提出）、被告之答辯狀（
    110年10月23日提出），以及本件111年3月10日言詞辯論筆
    錄。
二、本院之判斷
　㈠按，因故意或過失，不法侵害他人之權利者，負損害賠償責
    任；不法侵害他人基於父、母、子、女或配偶關係之身分法
    益而情節重大者，被害人雖非財產上之損害，亦得請求賠償
    相當之金額，民法第184條第1項、第195條第3項分別定有明
    文。又婚姻係以夫妻之共同生活為其目的，配偶應互相協力
    保持其共同生活之圓滿安全及幸福，而夫妻互守誠實，係為
    確保其共同生活之圓滿安全及幸福之必要條件，故應解為配
    偶因婚姻契約而互負誠實之義務，配偶之一方行為不誠實，
    破壞共同生活之圓滿安全及幸福者，即為違反因婚姻契約之
    義務而侵害他方之權利（最高法院55年台上字第2053號判例
    意旨參照）。又，侵害配偶權之行為，並不以通姦行為為限
　　，倘夫妻任一方與他人間存有逾越結交普通朋友等一般社交
    行為之不正常往來，其行為已逾社會一般通念所能容忍之範
    圍，已達破壞婚姻共同生活之圓滿安全及幸福之程度，即達
    情節重大程度，亦足以構成侵害配偶權利之侵權行為。
  ㈡查，原告主張109年7月間，被告林虹均知悉被告黃稟富尚未
    與原告辦理離婚（其二人之離婚日期為109年7月31日），即
    與被告黃稟富為交往，雙方過從甚密等節，業據提出其個人
    之戶籍謄本、載有被告2人間鹹濕對話之手機通訊軟體對話
    紀錄、被告2人裸體於床上相擁之照片為證，經參酌卷附資
    料及全辯論意旨，可認原告上開主張為真實。又依前揭資料
　　，足以認定被告2人間之行為舉止，屬於男女交往親密愛侶
    間之互動，客觀上已超出一般普通朋友間之社交行為，足以
    破壞原告婚姻共同生活之圓滿安全及幸福，已侵害原告之配
    偶權，且情節堪認重大。是依照前開規定及說明，原告請求
    被告2人連帶賠償非財產上損害，即屬有據。
  ㈢又按，慰藉金之賠償須以人格權遭遇侵害，使精神上受有痛
    苦為必要，其核給之標準固與財產上損害之計算不同，然非
    不可斟酌雙方之身分、地位、資力與加害之程度及其他各種
    情形核定相當之數額。其金額是否相當，自應依實際加害情
    形與被害人所受之痛苦及雙方之身分、地位、經濟狀況等關
    係決定之（最高法院51年台上字第223 號判例、85年度台上
    字第460號判決意旨可資參照）。本院審酌原告配偶身分法
    益受害狀況、精神痛苦程度、被告行為情節，及兩造之教育
    程度、經濟狀況（有兩造稅務電子閘門財產所得調件明細表
    在卷可參）等一切情狀，認原告請求精神慰撫金45萬元，核
    屬過高，應予酌減為10萬元，較屬公允；逾此金額之請求，
    即難准許。
　㈣以下簡述被告抗辯不足採之理由：
　⒈被告抗辯關於本件紛爭，被告黃稟富在109年8月8日已與原告
    達成和解，同意以分期付款方式賠付原告13萬元，目前僅剩
    2萬5,000元尚未清償，並提出書面字據為憑（見本院卷第63
    頁），然原告否認有達成和解之事實。經檢視原告提出其所
    謂和解之書面字據，僅記載：「本人黃稟富欠丁紫瑩13萬元
    整，同意於每月10日償還5千元，直到還清欠款為止。於109
    年9月10日開始支付。」之文字，並無任何有關針對本糾紛
    事件和解或原告已拋棄賠償請求權之內容，而被告又未能舉
    出其他確切之證據以明，此部分抗辯，自不足憑採。
　⒉至於被告另抗辯原告早在離婚前曾參與吸毒趴，並有背叛婚
    姻之行為、原告妨礙被告黃稟富與女兒進行會面、起訴狀所
    附被告2人對話與相擁抱照片係原告以不法方式取得，且原
    告將該等資料上傳Facebook，已害及被告2人權益，另原告
    利用知悉被告2人在原告辦理離婚前即有交往一事進行勒索
    等各節，不論所述是否屬實？是否涉及其他法律責任？均屬
    另一法律問題，無礙於原告就其配偶權受害部分而為本件請
    求，附此敘明。
三、從而，原告本於共同侵權行為之法律關係，請求被告連帶給
    付10萬元，及自起訴狀繕本送達翌日起算之法定遲延利息，
    如主文第一項所示，為有理由，應予准許；逾此範圍之請求
　　，則無理由，應予駁回。
四、本件係適用簡易訴訟程序，所為被告敗訴判決部分，應依職
    權宣告假執行；而被告陳明願供擔保請准免為假執行，核無
    不合，爰酌定相當擔保金額宣告之。至原告其餘假執行之聲
    請，已失所附麗，應併予駁回。 
五、本件事證已明，兩造其餘攻擊防禦方法及所提證據，經審酌
    後認與判決結果不生影響，爰不再逐一論述，併此敘明。　
中　　華　　民　　國　　111 　年　　3 　　月　　31　　日
                  內湖簡易庭  法　官　施月燿
以上為正本係照原本作成。
如不服本判決，應於送達後20日內，向本院提出上訴狀並表明上
訴理由，如於本判決宣示後送達前提起上訴者，應於判決送達後
20日內補提上訴理由書（須依對造人數附繕本）。
中　　華　　民　　國　　111 　年　　3 　　月　　31　　日
                              書記官  朱鈴玉